臺灣彰化地方法院民事裁定
110年度事聲字第17號
異  議  人  滙豐（台灣）商業銀行股份有限公司

法定代理人  麥康裕  


相  對  人  劉明臻（原名劉淑霞）

代  理  人  廖淑華律師（法扶律師）
上列當事人間消費者債務清理事件，異議人對於本院司法事務官
中華民國110年4月29日110年度司執消債更字第7號更生方案認可
裁定聲明異議，本院裁定如下：
    主  文
異議駁回。
    理  由
一、異議意旨略以：相對人目前收入來源係打零工及子女給付生
    活費，平均每月收入低於勞工基本工資，而打零工非固定收
    入，更生方案未徵提保證人恐有無法履行之虞。又相對人是
    否有股利所得可供清償亦不明。原審未查明上情即准更生，
    有違消費者債務清理條例（下稱消債條例）立法精神及公平
    正義。爰依法聲明異議，請求廢棄原裁定等語。
二、按關於更生或清算之程序，除本條例別有規定外，準用民事
    訴訟法之規定。消債條例第15條定有明文。當事人對於司法
    事務官處理事件所為之終局處分，得於處分送達後10日之不
    變期間內，以書狀向司法事務官提出異議。司法事務官認前
    項異議有理由時，應另為適當之處分；認異議為無理由者，
    應送請法院裁定之。法院認第1項之異議為有理由時，應為
    適當之裁定；認異議為無理由者，應以裁定駁回之。民事訴
    訟法第240條之3、第240條之4第1項本文、第2項及第3項定
    有明文。
三、經查：
（一）本院司法事務官於民國110年4月29日所為110年度司執消
      債更字第7號裁定（下稱原裁定），於110年5月6日送達異
      議人，異議人於110年5月13日聲明異議，經司法事務官認
      其異議為無理由而送請本院裁定，核與上開規定相符，合
      先敘明。
（二）按消債條例第64條第1項規定「固定收入」，不限於債務
      人之勞力所得，無論其收入為有償或無償取得，倘係長期
      、定額，足以構成更生方案履行保障即屬之，不因該收入
      之形式名義為何而有所影響。倘臨時工之薪資、對債務人
      負扶養義務人所固定給付之扶養費，如符合前揭要件，即
      屬固定收入。本件相對人每月固定有打零工薪資及子女給
      付扶養費等收入，已據其出具切結書（見本院110年度司
      執消債更字第7號卷第10頁），堪信為真，揆諸前揭說明
      ，應認相對人有固定收入。茲對照原裁定認可更生方案，
      相對人每月履行金額為新臺幣2,000元，在相對人撙節支
      出後，應可負擔，尚無不能履行之虞，應無依消債條例第
      64條第1項後段規定徵提保證人之必要。異議人此部分主
      張，並非可取。
（三）再者，本院就相對人財產調查結果，依相對人106年至108
      年稅務電子閘門財產所得調件明細表、國稅局全國財產稅
      總歸戶財產查詢清單、臺灣集中保管結算所之有價證券等
      資料，均查無相對人有股利所得或有價證券（見本院109
      年度消債更字第111號卷第151頁至第156頁、第15頁、第6
      4頁至第69頁）。是異議人主張相對人股利所得不明，應
      再為調查等語，亦不足採。
（四）本件相對人所提更生方案，依其收入及財產狀況，每月可
      處分所得總額10,000元扣除每月必要生活費用9,709元後
      ，每月可清償291元（計算式：10,000元－9,709元＝291元
      ）；除人壽保險契約利益115,604元，每月可增加清償1,6
      06元（計算式：115,604元/72月＝1,606元）外，已無其他
      具清算價值財產，是相對人每月可清償金額為1,897元（
      計算式：291元＋1,606元＝1,897元）。相對人所提更生方
      案每月清償金額為2,000元，符合消債條例第64條之1第1
      款規定，足認其已盡力清償。相對人財產均用於清償，亦
      足徵其確有決心履行更生方案，並已展現誠意及盡力清償
      能事。異議人未具體說明相對人有何未盡力清償情事，本
      院亦查無相對人有消債條例第63條或第64條第2項所定不
      應認可消極事由存在，原裁定認可相對人所提更生方案，
      於法並無不合。異議意旨指摘原裁定不當，求予廢棄，為
      無理由，應予駁回。
四、依消債條例第15條，民事訴訟法第240條之4第3項後段，裁
    定如主文。
中　　華　　民　　國　　110 　年　　7 　　月　　15　　日
                  民事第四庭    法  官  歐家佑
以上正本係照原本作成。
如不服本裁定，應於裁定送達後10日內，以書狀向本院提出抗告
，並繳納抗告費新臺幣1000元。
中　　華　　民　　國　　110 　年　　7 　　月　　15　　日
                                書記官  黃明慧